# 请教陈版：关于母公司购买少数股东权益案例

提问人：yxc998 时间：2018-05-13 11:59:24
陈版：您好！以下案例特向您请教：A公司与B公司共同出资设立C公司，A与B无关联关系，注册资本 1 亿元。其中A持股比例为95%，B持股比例为5%。现A拟收购B持有的C公司5%股权，收购完成后C变为A的全资子公司。收购基准日C公司净资产评估值为9000 万元，5%股权收购价格为 450 万元。按照解释 2 ，A的会计处理如下： dr：长期股权投资 450 万元 cr：银行存款 450 万元 收购完成后，A公司长期股权投资账面价值为9500+450=9950，而C公司注册资本仍为 1 亿元，两者不一致。 请问：1.以上会计处理是否准确？2.长投账面值与公司注册资本差异如何处理？ 谢谢！

回答人：chenyiwei
这样处理是合理的。.长投账面值与公司注册资本并不需要一致，在合并报表层面的关键是按照《企业会计准则第 33 号——合并财务报表（ 2014 年修订）》第四十七条规定恰当计算在权益易中应调整资本公积的金额。